最高法院刑事判決　　　　　　　　　 110年度台上字第6117號
上　訴　人　陳凱文


選任辯護人　郭承昌律師
上列上訴人因違反毒品危害防制條例等罪案件，不服臺灣高等法
院中華民國110年5月4日第二審判決（110年度上訴字第348 號，
起訴案號：臺灣桃園地方檢察署107 年度偵緝字第1455、1456號
），提起上訴，本院判決如下：
    主  文
上訴駁回。
    理  由
一、按刑事訴訟法第377 條規定，上訴於第三審法院，非以判決
    違背法令為理由，不得為之。是提起第三審上訴，應以原判
    決違背法令為理由，係屬法定要件，且必須依據卷內訴訟資
    料為具體之指摘，並足據以辨認原判決已具備違背法令之形
    式者，始屬相當。又上訴第三審法院之案件，是否以判決違
    背法令為上訴理由，應就上訴人之上訴理由書狀加以審查。
    倘上訴理由書狀並未依據卷內訴訟資料，具體指摘原判決不
    適用何種法則或如何適用不當，或所為指摘顯不足據以辨認
    原判決已具備違背法令之形式，均應認其上訴為違背法律上
    之程式，予以駁回。
二、本件原判決綜合上訴人陳凱文（原名李俊賢、陳俊賢、陳李
    凱文）於偵查、第一審及原審審理時之自白，暨案內其他足
    為佐證之證據資料，認定上訴人有如其事實欄所載共同以一
    運輸行為，同時觸犯運輸第三級毒品、第四級毒品、自大陸
    地區私運管制物品進口等罪犯行明確，因而撤銷第一審不當
    之科刑判決，依想像競合犯之規定，論以一較重之（修正前
    ）運輸第三級毒品罪刑（累犯），並諭知相關之沒收，已詳
    敘所憑之證據及認定之理由。復參互勾稽上訴人於偵查中及
    第一審之供述、戴長生、許益寧等於警詢及偵查中之供證、
    楊朝宗、任承浩等於另案審理時之證述、及相關之行動電話
    通訊內容等證據資料，就何以認定上訴人就本案運輸、走私
    第三級、第四級毒品之犯罪計劃中，確曾參與「購買毒品」
    、「控管資金」、「安排船隻」、「聯繫兩岸船隻會合事宜
    」，及「指示其他共犯在臺灣接運毒品」等事項，而處於犯
    罪結構中之核心、主導地位，論述綦詳（見原判決第8 頁至
    第11頁）。所為論斷，俱有卷證資料可資覆按，核無憑空推
    論之情事，與經驗法則、論理法則不悖，屬事實審法院採證
    認事、判斷證據證明力職權之適法行使，未可任意指摘為違
    法。又上訴人於原審雖曾聲請傳喚戴長生到庭作證，惟於準
    備程序中僅就量刑輕重而為爭執，捨棄上開證據調查之聲請
    ，於審判程序證據調查完畢前，審判長詢問尚有何證據請求
    調查，上訴人及其辯護人亦均答稱：「無。」（見原審卷第
    79頁至第80頁、第110 頁）。原審以事證已明，未就戴長生
    另為無益之傳喚調查，洵無違誤，無何應於審判期日調查證
    據而未予調查之違法可指。
三、上訴意旨置原判決所為明白論斷於不顧，徒謂：原審認定有
    關上訴人就本案運輸、走私第三級、第四級毒品之犯罪計劃
    中，確有參與「購買毒品」、「控管資金」、「安排船隻」
    、「聯繫兩岸船隻會合事宜」並「指示其他共犯在臺灣接運
    毒品」等事項，而處於犯罪結構中之核心地位等情，僅係片
    面猜測，原判決顯有適用法則不當之違法；本案購買毒品之
    始作俑者為出資之戴長生，原審審理時應有將戴長生列為證
    人之必要；上訴人於原審審理時，雖曾聲請傳喚證人戴長生
    ，惟於經勸諭及考量本案判決結果之利弊後捨棄傳喚，實非
    本意；原審未依上訴人聲請傳喚戴長生出庭作證，顯有違反
    刑事訴訟法第379 條第10款規定之違法云云，無非就原判決
    明白之論斷，及原審採證認事職權之適當行使，任憑己見漫
    為指摘，顯不足據以辨認原判決已具備違背法令之形式，難
    認已符首揭法定之第三審上訴要件。其上訴為違背法律上之
    程式，應予駁回。
據上論結，應依刑事訴訟法第395條前段，判決如主文。
中    華    民    國   111    年    2     月    10    日
                  刑事第二庭審判長法  官  林  勤  純  
                                  法  官  王  梅  英  
                                  法  官  莊  松  泉  
                                  法  官  李  釱  任  
                                  法  官  蔡  新  毅  
本件正本證明與原本無異
                                  書記官
中    華    民    國   111    年    2     月    15    日